臺灣臺南地方法院刑事判決　　　　　　　　　　　　　九十三年度簡上字第三一號
　　上　訴　人　臺灣台南地方法院檢察署檢察官
　　被　　　告　甲○○
右列上訴人因違反毒品危害防制條例案件，不服本院九十二年度簡字第四八九號中華
民國九十二年十二月二十二日第一審判決（聲請案號：九十二年度毒偵字第二００六
號），提起上訴，並移
有罪之陳述，本院管轄之第二審合議庭裁定進行簡式審判程序，判決如左：
    主  文
原判決撤銷。
甲○○連續施用第二級毒品，處有期徒刑伍月，如易科罰金，以佰元折算壹日。扣
案之第二級毒品安非他命壹包（驗餘淨重零點肆貳壹肆公克）沒收銷燬之，盛裝扣案
毒品之包裝袋壹個沒收。
    事  實
一、甲○○前於民國八十九年間，因施用第二級毒品安非他命案件，經依臺灣高雄地
    方法院以八十九年度毒聲字第八０四八號裁定送執行觀察、勒戒後，認無繼續施
    用毒品之傾向，於同年十一月二日釋放出監，並經臺灣高雄地方法院檢察署檢察
    官於民國八十九年十一月十三日以八十九年度毒偵字第六九０八號不起訴處分。
    嗣於五年內，復基於施用第二級毒品安非他命之概括犯意，自九十一年六月間某
    日起至九十一年七月二十六日止，在高雄縣大社鄉○○村○○街六號之一居處，
    連續施用第二級毒品安非他命多次，為警於九十一年七月二十七日上午十一時三
    十分許，在上開居處查獲，並扣得其所持有第一級毒品海洛因一包及施用毒品器
    具塑膠製藥鏟二支與玻璃球一組，經依同法院九十一年度毒聲字第四四七三號裁
    定送執行觀察、勒戒後，認有繼續施用毒品之傾向，再依同法院裁定送臺灣屏東
    戒治所強制戒治，嗣因無繼續戒治之必要，該法院裁定停止戒治，所餘戒治期間
    ，付保護管束，甲○○是於九十二年四月四日釋放出監；施用第二級毒品刑罰部
    分經檢察官提起公訴，該法院嗣於九十一年九月三十日以九十一年度簡字第六０
    二號判決處有期徒刑三月，得易科罰金確定。猶不知悔改，又基於施用第二級毒
    品安非他命之概括犯意，自九十二年六月間某日起至同年九月十一日上午十一時
    止，在高雄縣大社鄉○○村○○街六號之一、高雄縣大社鄉○○村○○路一五五
    巷八號四樓之二等處，以玻璃球燒烤吸取煙霧方式，連續施用第二級毒品安非他
    命多次。嗣於九十二年七月十二日夜間十時二十分許及同年九月十二日凌晨三時
    三十分許，分別為警查獲，並扣得安非他命一小包（驗餘淨重０．四二一四公克
    ）。
二、案經高雄縣政府警察局岡山分局報告臺灣高雄地方法院檢察署呈請臺灣高等法院
    檢察署移轉臺灣台南地方法院檢察署檢察官偵查起訴及移送併辦。
    理  由
一、右揭事實，業據被告坦承不諱，而被告尿液經警於九十二年七月十三日及同年九
    月十二日採集送驗後，均呈甲基安非他命陽性反應，此有高雄縣政府警察局岡山
    分局刑事組偵辦毒品案件嫌犯尿液採證檢驗對照表、高雄縣政府衛生局九十二年
    七月三十日煙毒尿液檢驗成績書、毒品危害防制條例案件尿液送驗編號與真實姓
    名對照表、高雄市立凱旋醫院九十二年九月二十五日煙毒尿液檢驗成績書附卷可
    稽。次查，扣案物一包經鑑定結果，有甲基安非他命成份（驗餘淨重０，二一
    四公克），有國防部憲兵司令部刑事鑑中心九十三年三月十九日（九三）宇鑑字
    第０三五七四號鑑驗通知書在卷可佐。再查，被告於八十九年間，因施用第二級
    毒品安非他命案件，經依臺灣高雄地方法院以八十九年度毒聲字第八○四八號裁
    定送執行觀察、勒戒後，認無繼續施用毒品之傾向，業經臺灣高雄地方法院檢察
    署檢察官於民國八十九年十一月十三日以八十九年度毒偵字第六九○八號處分不
    起訴處分。嗣於五年內，復基於施用第二級毒品安非他命之概括犯意，自九十一
    年六月間某日起至九十一年七月二十六日止，在高雄縣大社鄉○○村○○街六號
    之一居處，連續施用第二級毒品安非他命多次，為警於九十一年七月二十七日上
    午十一時三十分許，在上開居處查獲，並扣得其所持有第一級毒品海洛因一包及
    施用毒品器具塑膠製藥鏟二支與玻璃球一組，經依同法院九十一年度毒聲字第四
    四七三號裁定送執行觀察、勒戒後，認有繼續施用毒品之傾向，再依同法院裁定
    送臺灣屏東戒治所強制戒治，嗣因無繼續戒治之必要，該法院裁定停止戒治，所
    餘戒治期間，付保護管束，被告是於九十二年四月四日釋放出監；施用第二級毒
    品刑罰部分經檢察官提起公訴，該法院嗣於九十一年九月三十日以九十一年度簡
    字第六０二號判決處有期徒刑三月，得易科罰金確定等情，有臺灣高等法院被告
    全國前案紀錄表在卷足憑。綜上，被告自白與事實相符，應堪採信。本件事證明
    確，被告施用第二級毒品安非他命之犯行，足以認定。
二、按被告行為後，毒品危害防制條例雖於九十二年七月九經總統令修正，並於九十
    年一月九日生效施行，惟同條例第十條第二項之條次及法定刑均未修正，依刑法
    第二條第一項前段規定，應適用修正後之毒品危害防制條例論處，合先敘明。又
    安非他命屬毒品危害防制條例第二條第二項第二款所列之第二級毒品，故核被告
    所為，係犯修正後毒品危害防制條例第十條第二項之施用第二級毒品罪。被告非
    法持有第二級毒品安非他命之低度行為，已為其進而施用之高度行為所吸收，不
    復另論。其先後多次施用第二級毒品之犯行，時間緊接，犯罪構成要件相同，顯
    係基於概括之犯意反覆為之，為連續犯，應依刑法第五十六條之規定論以一罪，
    並依法加重其刑。至移送併辦部分（九十三年度毒偵字第二二號），雖未為起訴
    書所論列，惟此部分犯行與前揭論罪科刑部分，有連續犯之裁判上一罪關係，已
    如前述，且業經檢察察移送併辦，自為前揭起訴效力所及，本院應併予審究，附
    此敘明。
三、原審以被告犯行明確，依法論罪科刑，原非無見。惟查，被告基於施用第二級毒
    品之概括犯意，連續施用第二級毒品安非他命等情，已如上述，原審就被告自九
    十二年七月十日起至同年九月十一日上午十一時止之施用毒品行為，未及審結，
    公訴人執此上訴，應認為有理由。爰將原判決撤銷改判。爰審酌被告之犯罪動機
    、目的、手段及曾因施用第二級毒品案件，經觀察、勒戒及強制戒治程序，並經
    臺灣高雄法院於九十一年九月三十日以九十一年度簡字第六０二號判處有期徒刑
    三月，得易科罰金後，仍再犯本件之罪，顯見其毫無悔意，戒癮之意志力甚為薄
    弱，惟犯後坦承犯行態度良好，且其本質仍屬「病犯」，僅戕害其自身身心，尚
    未生巨大危害於整體社會等一切情狀，量處如主文所示之刑，並諭知易科罰金之
    折算標準，以資懲儆。按查獲之毒品，不問屬於犯人與否，均沒收銷燬之。修正
    後毒品危害防制條例第十八條第一項前段定有明文。本件扣案之第二級毒品安非
    他命一包（驗餘淨重重０．四二一四公克），係毒品危害防制條例第二條第二項
    第二款規定之第二級毒品無訛，業如前述，爰應依同條例第十八條第一項前段宣
    告沒收銷燬之。又盛裝前揭扣案毒品之包裝袋一個，係被告所有供施用毒品之物
    ，業據被告供承在卷（見本院卷第五八頁），故併依刑法三十八條一項第二款之
    規定宣告沒收。
據上論斷，應依刑事訴訟法四百五十五條之一第一項、第三項、第三百六十九條第一
項前段、第三百六十四條、第二百七十三條之一第一項、第二百九十九條第一項前段
，修正後毒品危害防制條例第十條第二項、第十八條第一項前段，刑法第十一條前段
、第二條第一項前段、第五十六條、第四十一條第一項前段、第三十八條第一項第二
款、罰金罰鍰提高標準條例第二條，判決如主文。
本案經檢察官乙○○到庭執行職務。
中      華      民      國    九十三    年      五      月      五      日
                              臺灣臺南地方法院刑事第八庭
                                  審判長法  官  吳勇輝
                                        法  官  蔡直青
                                        法  官  陳映佐
右正本證明與原本無異。
本件不得上訴。
                                        書記官  張宜柔
中      華      民      國    九十三    年      五      月      六      日
附錄法條：
毒品危害防制條例第十條第二項：
  施用第二級毒品者，處三年以下有期徒刑。
